【裁判字號】    98,訴,361
【裁判日期】    981215
【裁判案由】    毒品危害防制條例
【裁判全文】
臺灣宜蘭地方法院刑事判決               98年度訴字第361號
公  訴  人  臺灣宜蘭地方法院檢察署檢察官
被      告  甲○○
上列被告因違反毒品危害防制條例案件，經檢察官提起公訴（98
年度毒偵字第274號），本院裁定適用簡式審判程序，爰不經通
常程序判決如下：
    主  文
甲○○施用第一級毒品，處有期徒刑陸月，如易科罰金，以新臺
幣壹仟元折算壹日。又施用第二級毒品，處有期徒刑參月，如易
科罰金，以新臺幣壹仟元折算壹日。又施用第一級毒品，處有期
徒刑陸月，如易科罰金，以新臺幣壹仟元折算壹日。扣案之海洛
因殘渣袋壹個沒收銷燬之。又施用第二級毒品，處有期徒刑參月
，如易科罰金，以新臺幣壹仟元折算壹日。又施用第一級毒品，
處有期徒刑陸月，如易科罰金，以新臺幣壹仟元折算壹日。扣案
之第一級毒品海洛因伍包（驗畢合計淨重零點伍貳伍肆公克）均
沒收銷燬之。又施用第二級毒品，處有期徒刑參月，如易科罰金
，以新臺幣壹仟元折算壹日。扣案之第二級毒品甲基安非他命肆
包（驗畢合計淨重零點伍柒參捌公克）均沒收銷燬之。應執行有
期徒刑壹年拾月，如易科罰金，以新臺幣壹仟元折算壹日。扣案
之第一級毒品海洛因伍包（驗畢合計淨重零點伍貳伍肆公克）、
海洛因殘渣袋壹個及第二級毒品甲基安非他命肆包（驗畢合計淨
重零點伍柒參捌公克）均沒收銷燬之。
    犯 罪 事 實
一、甲○○前因施用毒品案件，經臺灣花蓮地方法院裁定送觀察
    勒戒，因認無繼續施用毒品傾向，於民國94年1月31日釋放
    出所，經臺灣花蓮地方法院以93年度少調字第268號為不付
    審理裁定確定。詎仍不知悔改，又基於施用第一級毒品海洛
    因及第二級毒品甲基安非他命之犯意，先後（一）於98年2
    月16日凌晨4時許，在宜蘭縣宜蘭市○○路182號5樓，分別
    施用第一級毒品海洛因及第二級毒品甲基安非他命1次。嗣
    經警於98年2月16日採集其尿液後查獲。（二）於98年4月7
    日凌晨2時許，在位於宜蘭縣宜蘭市○○路26號之全美旅館
    房內，施用第一級毒品海洛因1次，又於98年4月8日上午9時
    許，在同上址之全美旅館內，施用第二級毒品甲基安非他命
    1次。嗣經警於98年4月8日下午2時30分許在上開全美旅館查
    獲，並扣得海洛因殘渣袋1個。（三）於98年4月21日，在同
    上址之全美旅館房內，分別施用第一級毒品海洛因及第二級
    毒品甲基安非他命各1次。嗣經警於98年4月22日上午10時10
    分許，在宜蘭縣壯圍鄉○○路253號前查獲，並扣得第一級
    毒品海洛因5包（驗後淨重0.5254公克）及第二級毒品甲基
    安非他命4包（驗後淨重0.5738公克）。
二、案經宜蘭縣政府警察局、宜蘭縣政府警察局宜蘭分局、礁溪
    分局報請臺灣宜蘭地方法院檢察署檢察官偵查起訴。
    理  由
一、上開犯罪事實，業據被告於本院審理時坦承不諱，且被告於
    98年2月16日、98年4月8日、98年4月22日經警採尿送驗結果
    ，確均呈嗎啡、安非他命類陽性反應，此分別有慈濟大學濫
    用藥物檢驗中心檢驗總表、尿液編號對照表在卷可稽，並有
    海洛因5包、甲基安非他命4包及海洛因殘渣袋1個扣案可資
    參佐。而扣案之毒品經送檢驗之結果，係海洛因5包，含海
    洛因成分，驗畢餘重0.5254公克；甲基安非他命4包，含甲
    基安非他命成分，驗畢餘重0.5738公克等情，亦有交通部民
    用航空局醫務中心毒品鑑定書附卷可考，核均與被告前開任
    意性自白之事實相符，自堪信為真實。查被告前因施用毒品
    案件，經臺灣花蓮地方法院裁定送觀察勒戒，因認無繼續施
    用毒品傾向，於94年1月31日釋放出所，經臺灣花蓮地方法
    院以93年度少調字第268號為不付審理裁定確定，有臺灣高
    等法院被告前案紀錄表在卷可按，本件事證明確，被告犯行
    均堪以認定，均應依法論科。
二、核被告所為，分別係犯毒品危害防制條例第10條第1項、第2
    項之施用第一級、第二級毒品罪。其施用第一級毒品海洛因
    、第二級毒品甲基安非他命前持有第一級毒品海洛因及第二
    級毒品甲基安非他命之低度行為，分別為施用毒品之高度行
    為所吸收，均不另論罪。被告所犯上開6罪，犯意各別，行
    為互殊，應分論併罰。爰審酌被告施用毒品之行為對於自己
    及社會所造成之危害程度非輕，且經觀察勒戒後，仍難抑毒
    癮，再度施用毒品，惟念其犯後審理中坦承犯行，態度尚稱
    良好等一切情狀，分別量處如主文所示之刑，並均諭知易科
    罰金之折算標準，並定其應執行之刑及諭知易科罰金之折算
    標準（數罪併罰案件，數宣告刑均得易科罰金，而定應執行
    之刑超過6個月之案件，依司法院釋字第366號、662號解釋
    意旨，仍得易科罰金）。扣案之第一級毒品海洛因5包（驗
    畢餘重0.5254公克）、第二級毒品甲基安非他命4包（驗畢
    餘重0.5 738公克），分別為查獲之第一級、第二級毒品，
    而扣案之海洛因殘渣袋1個，內有第一級毒品海洛因之殘渣
    ，無法析離，不問屬於被告與否，均應依毒品危害防制條例
    第18條第1項前段之規定沒收銷燬之。
據上論斷，應依刑事訴訟法第273條之1、第299條第1項前段，毒
品危害防制條例第10條第1項、第2項、第18條第1項前段，刑法
第11條前段、第51條第5款、第41條第1項前段，判決如主文。
本案經檢察官張立言到庭執行職務
中    華    民    國    98    年    12    月    15    日
                  刑事第三庭法  官  鄭貽馨
以上正本證明與原本無異。
如不服本判決應於收受送達後十日內向本院提出上訴書狀，並應
敘述具體理由；其未敘述上述理由者，應於上訴期間屆滿後二十
日內向本院補提理由書(均須按他造當事人之人數附繕本)「切勿
逕送上級法院」。
                            書記官  高雪琴
中    華    民    國    98    年    12    月    15    日
附錄本案論罪科刑法條全文：
毒品危害防制條例第10條
施用第一級毒品者，處 6 月以上 5 年以下有期徒刑。
施用第二級毒品者，處 3 年以下有期徒刑。


司法院資訊處製作；財團法人民間司法改革基金會備份。
